【裁判字號】    95,易,2237
【裁判日期】    951128
【裁判案由】    詐欺
【裁判全文】
臺灣臺中地方法院刑事判決              95年度易字第2237號
公  訴  人  臺灣臺中地方法院檢察署檢察官
被      告  甲○○
上列被告因詐欺案件，經檢察官提起公訴（九十五年度偵緝字第
一一七五號），本院合議庭裁定改以簡式審判程序審理後，判決
如下：
    主  文
甲○○意圖為自己不法之所有，以詐術使人將本人之物交付，處
有期徒刑肆月，如易科罰金，以銀元佰元即新台幣玖佰元折算
壹日。緩刑貳年。
    犯罪事實及理由
一、本案除起訴書犯罪事實欄第一行關於「……於民國94年1月
    10日上午10時」之記載應更正為「……接續於民國94年1月
    10日上午10時、同日下午2時、同日下午7時、同日下午10時
    」、第六行關於「……而陸續」之後應補充記載「於同日下
    午1時4分、同日下午3時13分、同日下午7時52分、翌日（11
    日）凌晨0時30分」、第七行關於「帳號000000000000」之
    記載應更正為「0000000000000」等語，證據部分並補充記
    載「上揭詐欺取財之事實，業據被告甲○○於本院準備程序
    、審理時坦承不諱，並經證人乙○○於本院審理時證述屬實
    ，且有中國農民銀行自動櫃員機交易明細表四張、上揭玉山
    銀行存簿所載之交易明細」外，其餘犯罪事實及證據均引用
    檢察官起訴書之記載（如附件）。
二、查被告前曾因故意犯竊盜罪而受有期徒刑以上刑之宣告，執
    行完畢後，五年以內未曾因故意犯罪受有期徒刑以上刑之宣
    告，此有臺灣高等法院被告前案紀錄表及臺灣臺中地方法院
    檢察署刑案資料查註紀錄表在卷可按，因一時貪慾圖便，短
    於思慮，致觸犯本案犯行，且被告目前有正當職業，復已與
    證人即被害人乙○○達成和解，有和解書一份在卷可稽，另
    證人乙○○亦到庭證稱：願給予被告一個機會，已原諒被告
    等語，足認被告經此刑之教訓，當知所警惕，而無再犯之虞
    ，是本院認前開對其宣告之刑以暫不執行為適當，爰併予宣
    告緩刑二年，以啟自新。
三、新舊法比較部分：
（一）被告行為後，刑法第三十三條第五款業於九十四年二月二
      日以華總一義字第０九四０００一四九０一號令修正公布
      ，並自九十五年七月一日起施行；修正後刑法第三十三條
      第五款規定「罰金：新臺幣一千元以上，以百元計算之。
      」，與修正前刑法第三十三條第五款規定「罰金：一元以
      上。」不同。比較新舊法結果，以舊法較有利於行為人，
      新法並無對被告較為有利之情形，故依刑法第二條第一項
      前段規定，本件被告所犯關於刑法第三百三十九條第一項
      詐欺取財罪之法定刑罰金部分，自應適用行為時之法律即
      修正前刑法第三十三條第五款規定決定其罰金部分之法定
      刑。
（二）被告行為後，罰金罰鍰提高標準條例第二條業已刪除，而
      刑法第四十一條第一項前段關於易科罰金之折算標準已由
      舊法之銀元一百元、二百元、三百元修正為新台幣（下同
      ）一千元、二千元、三千元，因屬科刑規範事項之變更，
      其折算標準為裁判時所應諭知，自有就新舊法規定比較之
      必要，經比較新舊法結果，以被告行為時之舊法較為有利
      於被告，新法並無對被告有較為有利之情形，是依刑法第
      二條第一項前段之規定，本件應適用被告行為時之舊法即
      依修正前刑法第四十一條第一項前段、修正前罰金罰鍰提
      高標準條例第二條、現行法規所定貨幣單位折算新台幣條
      例第二條之規定，諭知以銀元三百元即新台幣九百元折算
      一日為易科罰金之折算標準。
（三）再查被告行為後，業已增訂刑法施行法第一條之一，並於
      九十五年七月一日施行，且規定：「中華民國九十四年一
      月七日刑法修正施行後，刑法分則編所定罰金之貨幣單位
      為新臺幣。九十四年一月七日刑法修正時，刑法分則編未
      修正之條文定有罰金者，自九十四年一月七日刑法修正施
      行後，就其所定數額提高為三十倍。但七十二年六月二十
      六日至九十四年一月七日新增或修正之條文，就其所定數
      額提高為三倍。」，是就現行刑法中，有關於罰金刑處罰
      之規定已有修正，惟經比較增訂之刑法施行法第一條之一
      與被告行為時之罰金罰鍰提高標準條例第一條前段、現行
      法規所定貨幣單位折算新台幣條例第二條結果，二者規定
      適用之結果並無不同，則本案即應依被告行為時之舊法即
      依罰金罰鍰提高標準條例第一條前段為法條適用之依據，
      附此敘明。
（四）被告行為後，刑法第七十四條關於緩刑之規定固業已修正
      ，然本件被告前未曾因故意犯罪而受有期徒刑宣告，已如
      前述，不論依修正前後刑法第七十四條規定，皆得宣告緩
      刑。另按犯罪在新法施行前，新法施行後，緩刑之宣告，
      應適用新法第七十四條之規定（最高法院九十五年第八次
      刑庭會議決議參照），是本件被告應逕依修正後之刑法第
      七十四條第一項第二款之規定為緩刑之宣告，附此敘明。
三、依刑事訴訟法第二百七十三條之一第一項、第二百九十九條
    第一項前段、第三百十條之二、第四百五十四條第二項，刑
    法第二條第一項前段、第三百三十九條第一項、第七十四條
    第一項第二款、第四十一條第一項前段（修正前），罰金罰
    鍰提高標準條例第一條前段、修正前罰金罰鍰提高標準條例
    第二條，現行法規所定貨幣單位折算新台幣條例第二條，判
    決如主文。
中    華    民    國    95    年    11    月    28    日
                  刑事第十一庭  法  官  王世華
上正本證明與原本無異。
如不服本判決，應於送達後十日內向本院提出上訴狀（須附繕
本），上訴於台灣高等法院台中分院。
                                書記官  劉易柔
中    華    民    國    95    年    11    月    28    日
附錄論罪科刑法條
刑法第339條
意圖為自己或第三人不法之所有，以詐術使人將本人或第三人之
物交付者，處五年以下有期徒刑、拘役或科或併科一千元以下罰
金。
以前項方法得財產上不法之利益或使第三人得之者，亦同。
前二項之未遂犯罰之。


司法院資訊處製作；財團法人民間司法改革基金會備份。
